pt-PT: Tipo de rampa de carregamento: Par; Único; Dobra tripla; Outro
ru: Тип погрузочной рампы: Пара; Одинарный; Тройной сгиб; Другое
sk-SK: Typ nakladacej rampy: Spárovať; Jeden; Trojitý záhyb; Iné
hu: Rakodórámpa típusa: Páros; Egyszeres; Háromba hajtható; Egyéb
de: Typ der Laderampe: Pair; Einzel; Tri-Fold; Sonstiges
zh-TW: 裝載坡道類型: 對坡; 單倍; 三折; 其他
tr: Yükleme rampası tipi: Çift; Tek; Üçlü katlama; Diğer
fi: Lastausramppityyppi: Pair; Yksittäinen; Tri-fold; Muu
lt-LT: Pakrovimo rampos tipas: Pora; Single; Trijų dalių; Kita
it: Tipo di rampa di carico: Paio; Singolo; Tripla; Altro
pt-BR: Tipo de rampa de carregamento: Par; Único; Dobra tripla; Outro
el: Τύπος ράμπας φόρτωσης: Ζεύγος; Μονό; Τριπλό δίπλωμα; Άλλο
fr: Type de rampe de chargement: Double; Unique; Rample pliable en 3; Autre
ko: 사다리차 유형: 페어; 싱글; 3단 접기; 기타
bg-BG: Товарен тип рампа: Двойка; Единична; Тройна; Други
hr-HR: Vrsta utovarne rampe: Dvostruka; Jednostruka; Trostruki preklop; Ostalo
nb: Type lasterampe: Par; Enkel; Tri-fold; Annet
th: ประเภทสะพานลาดขึ้นสินค้า: คู่; แบบเดี่ยว; พับสามส่วน; อื่นๆ
es: Tipo de rampa de carga: Par; Individual; Plegado triple; Otros
pl: Typ rampy załadunkowej: Para; Singiel; Składanie potrójne; Inne
ja: 積載用スロープの種類: ペア; シングル; 三つ折り; その他
nl: Type laadbrug: Paar; Single; Tri-fold; Andere
sv: Typ av lastramp: Par; Enkel; Tri-fold; Övrigt
sl-SI: Vrsta nakladalne rampe: Dvojna; Enojna; Trojna; Drugo
zh-CN: 装载台类型: 配对; 单; 三折; 其他
en: Loading ramp type: Pair; Single; Tri-fold; Other
cs: Typ nakládací rampy: Pair; Jedna funkce; Tri-fold; Jiné
da: Læsserampetype: Par; Enkelt; Tri-fold; Andet
vi: Loại cầu dẫn: Đôi; Đơn; Gấp ba; Khác
ro-RO: Tip rampă de încărcare: Pereche; Simplu; Pliere în trei; Altele